# 审计中遇到“以前年度损益调整”的处理

提问人：whx669 时间：2013-01-01 19:56:12
在审计中，如果遇到被审计单位通过“以前年度损益调整”科目调整了一笔帐务，而事务所在上年审计时并没有要求调整。在本年度审计时，是不是要对上年的审定数进行调整？请版主和各位指点一下，说一下为什么？谢谢

回答人：chenyiwei
不可能无条件接受客户作出的“以前年度损益调整”。注册会计师需了解该调整事项的具体情况和调整原因，结合会计准则规定判断是否属于会计政策变更或者前期重大差错。只有在认可该调整事项合理性的前提下才可能认可其处理，否则应当建议冲回或者建议其他的审计调整。尤其是，对于本所连续审计的企业，一般不能轻易承认前期经本所审计的财务报表中存在重大差错。

提问人：五老峰 时间：2013-01-02 23:39:40
陈老师： 按准则重大会计差错要调整上年报表和期初数，但是不少大型国企实务中并不调整上年数，只是在本年度的股东权益变动表的期初数中进行列示，有些企业债券发行公司披露的审计报告也是这样处理的， 因为国资委的股东权益变动表的格式中允许期初对上年进行调整， 国资委格式一般都是下面的格式。 一、上年年末余额 加：会计政策变更 前期差错更正 二、本年年初余额 三、本年增减变动金额（减少以“-”号填列) （一）净利润 （二）其他综合收益
如果只在股东权益变动表中对上年数进行差错披露，不用在附注中的前期差错中进行说明，同时不对上年相关科目进行更正，实务中是否可行呢？这种处理方式算不算重大错误呢？

回答人：chenyiwei
我理解不恰当。如果已在权益变动表中作了上年数差错披露，但不追溯调整前期比较数据，则不符合会计准则规定，除非不属于重大的前期差错。